【裁判字號】    99,監,185
【裁判日期】    990831
【裁判案由】    指定會同開具財產清冊之人
【裁判全文】
臺灣臺南地方法院民事裁定               99年度監字第185號
聲  請  人  乙○○
上列當事人請求指定會同開具財產清冊之人事件，本院裁定如下
：
    主    文
指定丙○○（男，民國○○年○月○○日生，身分證統一編號：Ｚ0000
00000號，住嘉義市○區○○里○鄰○○路193號5樓4）為會同開
具受監護宣告人甲○○（女，民國○○年○○月○○日生，身分證統一
編號：Ｚ000000000號）財產清冊之人。
聲請程序費用新臺幣壹仟元由聲請人負擔。
    理    由
一、按民法總則中華民國97年5月2日修正之條文施行前，已為禁
    治產宣告者，視為已為監護宣告；繫屬於法院之禁治產事件
    ，其聲請禁治產宣告者，視為聲請監護宣告；聲請撤銷禁治
    產宣告者，視為聲請撤銷監護宣告；並均於修正施行後，適
    用修正後之規定；次按97年5月2日修正之民法親屬編第四章
    條文施行前所設置之監護人，於修正施行後，適用修正後規
    定，民法總則施行法第4條第2項、民法親屬編施行法第14條
    之2分別定有明文。再按法院為監護之宣告時，應依職權就
    配偶、四親等內之親屬、最近一年有同居事實之其他親屬、
    主管機關、社會福利機構或其他適當之人選定一人或數人為
    監護人，並同時指定會同開具財產清冊之人，民法第1111條
    第1項亦定有明文。
二、本件聲請意旨略以：聲請人之母親甲○○（女，民國○○年○○
    月○○日生，身分證統一編號：Ｚ000000000號，住臺南市○○
    區○○路5段349號）前經鈞院以97年度禁字第177號裁定宣
    告為禁治產人，並由甲○○之母親謝綺雲為法定監護人，嗣
    謝綺雲聲請辭任監護人，聲請人乃聲請鈞院為甲○○選定監
    護人，而經鈞院以98年度監字第92號民事裁定選定聲請人為
    甲○○之監護人，聲請人為利監護事務之進行，爰聲請鈞院
    指定丙○○為會同開具甲○○之財產清冊之人等語。
三、查聲請人主張其母親甲○○前經本院以97年度禁字第177號
    裁定宣告為禁治產人，並由甲○○之母親謝綺雲為法定監護
    人，嗣謝綺雲聲請辭任監護人，聲請人乃聲請本院為甲○○
    選定監護人，而經本院以98年度監字第92號民事裁定選定聲
    請人為甲○○之監護人之事實，有戶籍謄本1件附卷可稽，
    並經本院依職權調取本院97年度禁字第177號禁治產宣告事
    件卷宗、98年度監字第92號選定禁治產人監護人等事件卷宗
    核閱綦詳，堪予認定。參諸上開民法總則施行法第4條第2項
    規定，應視為對於甲○○已為監護宣告，則聲請人依上開民
    法第1111條之規定，聲請為受監護宣告人甲○○指定會同開
    具財產清冊之人，即屬有據，應予准許。
四、查丙○○（男，71年5月12日生，身分證統一編號：Ｚ000000
    000號，住嘉義市○區○○里○鄰○○路193號5樓4）為受監
    護宣告人甲○○之次子，甲○○之配偶陳發魁已死亡，甲○○育有長子乙○○、長女陳宇華、次女陳宇梅、次子丙○○
    ，其中次女陳宇梅亦為受禁治產宣告之人，長子即聲請人乙○○、長女陳宇華均同意由甲○○之次子丙○○擔任會同開
    具甲○○之財產清冊之人，丙○○亦願意擔任會同開具甲○○之財產清冊之人等情，有聲請人所提出之戶籍謄本3件及
    同意書2件在卷可稽，是由丙○○擔任會同開具受監護宣告
    人甲○○之財產清冊之人應屬適當，爰指定丙○○為會同開
    具受監護宣告人甲○○之財產清冊之人。
五、依非訟事件法第21條第1項前段，第24條第1項，裁定如主文
    。
中    華    民    國    99    年    8     月    31    日
                  家事法庭    法  官  葉惠玲
以上正本係照原本作成。
如對本裁定抗告須於裁定送達後10日內向本院提出抗告狀。
中    華    民    國    99    年    8     月    31    日
                              書記官  謝麗首

司法院資訊處製作；財團法人民間司法改革基金會備份。
